臺灣屏東地方法院民事判決
111年度屏簡字第406號
原      告  臺灣銀行股份有限公司

法定代理人  許志文  
訴訟代理人  方錫仁  
被      告  陳奎翰  


            陳奉采  


            張佑存  


上列當事人間請求清償借款事件，本院於民國111年10月24日言
詞辯論終結，判決如下：
    主  文
一、被告陳奎翰、陳奉采即陳奕雄、張佑存即張秀玉應連帶給付
    原告新臺幣（下同）106,082元，及如附表編號1所示之利息
    及違約金。
二、被告陳奎翰、張佑存即張秀玉應連帶給付原告131,651元，
    及如附表編號2所示之利息及違約金。　　
三、訴訟費用2,540元由被告連帶負擔。
四、本判決得假執行。
    理由要領
一、原告主張被告陳奎翰於民國91年8月間就讀永達技術學院時
    ，邀同被告陳奉采即陳奕雄、張佑存即張秀玉擔任連帶保證
    人，向原告申請學生就學貸款2筆，依約應於學業完成或服
    完兵役後滿一年之次日起開始清償，然被告迄今尚積欠如主
    文第1、2項所示之金額、利息及違約金未清償，而被告陳奉
    采即陳奕雄、張佑存即張秀玉為連帶保證人，依約應負連帶
    清償責任之事實，業據其提出放款借據、就學貸款申請/撥
    款通知書暨約定事項、就學貸款放出查詢單、就學貸款利率
    沿革一覽表及就學貸款借保人基本資料查詢表等件為證，且
    經本院核對無訛。而被告經合法通知，並未到場爭執，亦未
    提出書狀作何聲明或陳述以供參酌。本院審酌原告所提上開
    資料，堪信原告主張為真實。從而，原告依據消費借貸及連
    帶保證之法律關係，請求被告給付原告如主文第1、2項所示
    之金額、利息與違約金，為有理由，應予准許。
二、本件係適用簡易訴訟程序所為被告敗訴之判決，應依民事訴
    訟法第389條第1項第3款規定依職權宣告得假執行，並確定
    被告應負擔之訴訟費用額為2,540元。
三、訴訟費用負擔之依據：民事訴訟法第78條、第85條第2項。
中　　華　　民　　國　　111 　年　　11　　月　　4 　　日
                  屏東簡易庭  法　官  藍家慶
正本係照原本作成。
如對判決上訴，須於判決送達後廿日內向本院提出上訴狀，其未
表明上訴理由者，應於提出上訴後二十日內向本院補提理由書狀
（均須按他造當事人之人數附繕本）。
如委任律師提起上訴者，應一併繳納上訴審裁判費。
中　　華　　民　　國　　111 　年　　11　　月　　4 　　日
                              書記官  鍾嘉芸
附表：
編號 債務人 債權本金（單位：新臺幣） 利息計算期間 週年利率 違約金計算期間及利率 1 陳奎翰、陳奉采即陳奕雄、張佑存即張秀玉 106,082元 自111年3月1日起至111年5月9日止  4.506% 自111年4月2日起至清償日止，逾期6個月以內者按前開利率10%，逾期超過6個月者，按前開利率20%計算之違約金。    自111年5月10日起至111年7月26日止  4.756%     自111年7月27日起至清償日止  5.526%  2 陳奎翰、張佑存即張秀玉 131,651元 自111年3月1日起至111年3月22日止 0.9% 自111年4月2日起至清償日止，逾期6個月以內者按前開利率10%，逾期超過6個月者，按前開利率20%計算之違約金。    自111年3月23日起至111年6月21日止 1.15%     自111年6月22日起至111年7月26日止 1.275%     自111年7月27日起至清償日止 2.275%